【裁判字號】    91,交聲,712
【裁判日期】    920630
【裁判案由】    違反道路交通管理處罰條例聲明異議
【裁判全文】
臺灣臺北地方法院交通事件裁定                    九十一年度交聲字第七一二號
    異  議  人
    即受處分人  甲○○
右列異議人即受處分人因違反道路交通管理處罰條例案件，對於臺北市交通事件裁決
所中華民國九十一年四月十七日所為處分（原處分案號：北市裁三字第裁00－00
0000000號），聲明異議，本院裁定如左：
    主      文
異議駁回。
    理      由
一、按汽（機）車行近行人穿越道前，應減速慢行，遇有行人穿越時，無論有無交通
    警察指揮或號誌指示，均應暫停讓行人先行通過，為道路交通安全規則第一百零
    三條所明定。又汽車所有人經通知而不依規定期限換領號牌，處汽車所有人新臺
    幣（下同）九百元以上一千八百元以下罰鍰；汽車駕駛人，駕駛汽車違反道路交
    通安全規則，因而肇事致人受傷者，吊扣其駕駛執照三個月至六個月，道路交通
    管理處罰條例第十五條第一項第一款、第六十一條第三項分別定有明文。復依違
    反道路交通管理事件統一裁罰基準及處理細則所訂之違反道路交通管理事件統一
    裁罰基準表亦明定汽車駕駛人，駕駛汽車違反道路交通安全規則，因而肇事致人
    受傷，如屬輕傷，未在期限內到案聽候裁決者，吊扣駕駛執照六個月。
二、本件受處分人即異議人甲○○於民國八十八年二月三日下午六時十五分許，騎乘
    車號000－0000號重型機車，沿臺北市○○街由東向西行駛至三九五巷口
    之行人穿越道前，因未讓行人先行通過，致機車之右手把擦撞沿行人穿越道由南
    向北穿越道路之行人黃明秀，因而造成黃明秀倒地，受右腳踝擦傷、後腦勺擦傷
    、右手關節擦傷等傷害。嗣臺北市政府警察局交通警察大隊員警到場處理後，以
    受處分人有違反道路交通安全規則第一百零三條之行為，因而肇事致人受傷，及
    經通知不依規定期限換領號牌為由，依道路交通管理處罰條例第六十一條第三項
    （舉發違反道路交通管理事件通知單誤載為第二項）、第十五條第一項第一款逕
    行掣發臺北市政府警察局八十八年二月二十五日北市警交（87）字第八八○二二
    五○九九號舉發違反道路交通管理事件通知單予以舉發，經將舉發通知單送達受
    處分人後，受處分人未於舉發通知單上所載應到案日期（八十八年三月二十日）
    前到案聽候裁決，原處分機關認受處分人有上開違規行為，乃依道路交通管理處
    罰條例第六十一條第三項（原裁決書誤載為第二項）及違反道路交通管理事件統
    一裁罰基準及處理細則所訂之違反道路交通管理事件統一裁罰基準表之規定，於
    九十一年四月十七日以北市裁三字第裁00－000000000號裁決書從輕
    裁處受處分人罰鍰九百元及吊扣駕駛執照六個月。
三、訊據受處分人固坦承於右開時、地有行近行人穿越道前，未暫停讓行人先行通過
    ，致黃明秀受傷，及有人經通知而不依規定期限換領號牌之違規行為，然辯稱：
    伊駕照於肇事當日已被交通警察代為保管，且業於期限內至郵局繳交罰鍰云云。
    惟查：受處分人於八十八年二月三日下午六時十五分許，騎乘車號000－00
    00號重型機車，沿臺北市○○街由東向西行駛至三九五巷口之行人穿越道前，
    因未讓行人先行通過，致機車之右手把擦撞沿行人穿越道由南向北穿越道路之行
    人黃明秀，因而造成黃明秀倒地，受右腳踝擦傷、後腦勺擦傷、右手關節擦傷之
    傷害等情，有道路交通事故調查報告表、臺北市政府警察局信義分局信義分隊道
    路交通事故補充資料表、交通事故談話紀錄表等在卷可稽，且為受處分人所不否
    認，此部分事實已堪認定。次按，汽（機）車行近行人穿越道前，應減速慢行，
    遇有行人穿越時，無論有無交通警察指揮或號誌指示，均應暫停讓行人先行通過
    ，為道路交通安全規則第一百零三條所明定。查依卷附之道路交通事故調查報告
    表所示，肇事路段旁為行人穿越道，且被告肇事當時光線良好，路面乾燥無缺陷
    ，視距良好，並無不能注意之情形，卻疏於注意未暫停讓行人優先通行，其有過
    失，至為明顯。臺北市政府警察局交通警察大隊亦認受處分人行近行人穿越道未
    讓行人先行為肇事原因，有該交通警察大隊交通事故分析研判表附卷可參，亦與
    本院上開認定悉相符合。是受處分人違反道路交通安全規則，因而肇事致人受傷
    之違規事實明確。次查，受處分人並未到案繳納罰鍰，有臺北市交通事件裁決所
    九十一年八月二日北市裁一字第○九一四○五一九八○○號函暨所附之違規查詢
    報表附卷足憑，而受處分人迄未能提出已繳納罰鍰之證明，其辯稱已繳納罰鍰云
    云，應非可採。此外，受處分人所有之000－0000號重型機車於六十九年
    二月四日登檢領用牌照後，未依規定期限換領新型牌照乙節，亦有臺北市監理處
    九十一年七月三十日北市監三字第○九一三六九七八八○○號函所檢送之車籍查
    詢表在卷可按，受處分人有此部分之違規事實，亦甚明確。
四、綜上所述，受處分人確有上開違規之行為，從而原處分機關依道路交通管理處罰
    條例第十五條第一項第一款、第六十一條第三項從輕裁處受處分人罰鍰九百元、
    吊扣駕駛執照六個月，核無違誤，本件受處分人之異議為無理由，自應將其異議
    駁回。
據上論斷，應依道路交通案件處理辦法第十九條，裁定如主文。
中      華      民      國    九十二    年      六      月     三十     日
                                     臺灣臺北地方法院交通法庭
             法  官  宋  松  璟
右正本證明與原本無異。
如不服本裁定，應於裁定送達後五日內向本院提出抗告狀。
                                         書記官  楊  文  祥
中      華      民      國    九十二    年      七      月       二     日


司法院資訊處製作；財團法人民間司法改革基金會備份。
